JARRISON CANO

DESARROLLADOR WEB



300 612 38 86

Medellín, Colombia

✓ Jarrison.cano@hotmail.com

in Jarrison Cano | LinkedIn

Jarrison Cano | GitHub

Perfil

Hola, soy Jarrison Cano, actualmente tengo 18 años, vivo en Medellín, Colombia y estudio en la institución universitaria Tecnológico de Antioquia la tecnología de diseño y desarrollo web.

Actualmente trabajo como desarrollador de software para la empresa Logística y transporte Atalaya S.A.S, brindando soluciones tecnológicas e innovadoras en el sector del transporte. Me encuentro activamente en GitHub desarrollando y colaborando a la comunidad.

Soy una persona a la cual le gustan los retos, el aprendizaje continuo y el esforzarse en el día a día para crecer personal y profesionalmente. soy amante a desarrollar con tecnologías enfocadas a JavaScript y a compartir mi conocimiento con los demás. Soy un apasionado de la Formula 1 y me gusta practicar deporte, en especial el running y el ciclismo.

IDIOMAS

✓ Inglés: Intermedio

✓ Español: Nativo

EXPERIENCIA LABORAL

Freelance.

Autónomo. Ene 2020 – Ago 2021.

Desarrollador de software.

Logística y Transporte Atalaya S.A.S. Ago 2021 – Actualidad.

HABILIDADES

JavaScript Styled Components

React Js Style jsx

Next Js Scss

TypeScript Motion
Graph-QL ChakraUI

Node Js (Express) Bootstrap

Mongo DB

SQL Server

EDUCACIÓN

Bachiller Técnico.

Colegio Parroquial Emaús. Ene. 2008 - Nov 2019

Tecnología en Diseño Y Desarrollo Web.

Tecnológico de Antioquia. Ene. 2020 - Actualmente

Cursos, Bootcamps.

Código Facilito. Platzi, FreCodeCamp, EDteam, etc.